# 求助陈版-新金融工具分类问题

提问人：liuli1982119 时间：2019-04-15 11:43:39
求助陈版-新金融工具分类问题
本公司 2018.12.31有可供出售金融资产若干，分为三类 A 三无投资的股权投资，前期成本法核算。B 三无投资的股权投资中特殊的三个，今年有可能股东撤资后，合并成一个公司，改成权益法核算；C三无投资的股权投资，全额计提减值准备。
问题 1:经过简单的新金融工具准则学习，我的理解是没有特殊情况是，原来的三无投资都默认为交易性金融资产，即公允价值、处置收益、分红都计入当期损益。那么此时的公允价值在不方便取得的情况下，如果处理？
问题 2 ：在问题 1 的基础上，公允价值与前期成本之间的差额，期初调整时也计入当期损益吗？还是视同追溯调整，显示在 2019 年期初的留存收益里？利润表上年同期数据不进行追溯？
问题 3 ：我们可以对这些三无投资进行指定为其他权益工具，即公允价值、处置收益都计入综合收益。未来与利润表无关。同样存在的问题也是公允价值的取得？
问题 4 ：在问题 3 的基础上，公允价值与前期成本之间的差额视同追溯调整，显示在 2019 年期初的其他综合收益或留存收益里，利润表上年同期数据不进行追溯。
问题 5 ：已经全额计提减值的股权投资，按照规定冲减减值，按照公允价值计入其他权益工具或交易性，同时公允视同为 0 ，是否可以？然后公允和成本之间的差额调整未分配利润，相当于期初数据没有调整。
陈版以上理解是否合适？具体操作疑难业界是否有更好的解决方式？

回答人：chenyiwei
1 、新准则下默认分类为以公允价值计量且其变动计入损益，除非在取得时或者新旧准则转换日进行不可撤销的指定。
2 、显示在 2019 年期初的留存收益里；利润表上年同期数据不进行追溯。
3 、也可以。可看看是否满足新 22 号准则第四十四条的 “成本计量豁免”，或者考虑基于重要性原则和成本效益原则予以适当的简化处理。
4 、是。
5 、基本可以，但如果分类为以公允价值计量且其变动计入其他综合收益（FVOCI），则其期初计量的影响数是调整 2019 年初的其他综合收益余额。